# 请教版主停工损失的处理

提问人：cjj5194 时间：2020-10-27 17:36:00
版主好，有个停工损失的问题请教下，药厂在 2018 年的时候GMP证书到期了，由于长春长生时间的影响，GMP证书的审批时间比较长，产生了较多的停工损失，想问下： 1 ） 该停工损失属于计入营业外支出还是管理费用？属于非经常性损益吗？ 2 ）如果没有长春长生事件的影响，是正常的GMP审批，那是不是就是属于正常的停工，不应算作非经常性损益？具体可以看哪条规定呢？谢谢！

回答人：chenyiwei
理论上应区分正常审批时间内的停工和超期审批期限内的停工，分别计入管理费用和营业外支出。但实务中可能较难以判断，特别是不少行政审批方面的规定弹性较大，就更增加了区分这两者的难度。如果无法合理区分的，建议全部计入管理费用，且不属于非经常性损益。